臺灣新竹地方法院民事裁定
111年度司繼字第412號
聲  請  人  張建華  

關  係  人  
即受選任人  王耀星律師
上列聲請人聲請對被繼承人彭興順選任遺產管理人事件，本院裁
定如下：
    主  文
選任關係人王耀星律師（地址：新竹縣○○市○○○路○段00號4樓）
為被繼承人彭興順（男、民國00年0月0日生、身分證統一編號：
Z000000000號，110年4月6日死亡，生前最後住所：新竹市○區○○
里0鄰○○街00號）之遺產管理人。
准對被繼承人彭興順之繼承人為承認繼承之公示催告。
如有被繼承人彭興順之大陸地區以外之繼承人，應自本公示催告
最後登載公報、新聞紙或其他相類之傳播工具之日起捌個月內向
本院陳報承認繼承，如不於公示期限內申報承認繼承時，被繼承
人之遺產於大陸地區之繼承人依法繼承、清償債權並交付遺贈物
後有賸餘者歸屬國庫。
聲請人應於收受本裁定之日起貳月內，將本裁定登載於公報、新
聞紙或其他相類之傳播工具，並將登載證據檢送本院。
聲請程序費用新臺幣壹仟元由被繼承人彭興順之遺產負擔。
    理  由
一、本件聲請意旨略以：聲請人為彭坤炎之債權人，亦為彭坤炎
    遺有之新竹市○○段00000地號等數筆土地之抵押權人，現聲
    請人對前開土地聲請強制執行，然因彭坤炎於民國（下同）
    106年1月20日死亡，其繼承人為彭興順、彭王金英，而彭興
    順嗣於110年4月6日死亡，其各順位繼承人均已向鈞院聲請
    拋棄繼承並經准予備查在案，且親屬會議並未於1個月內選
    定遺產管理人，致使聲請人對遺產無法行使權利，為確保聲
    請人之權利，爰依民法第1178條第2項之規定，聲請鈞院選
    任被繼承人彭興順之遺產管理人等語。
二、按繼承開始時，繼承人之有無不明者，由親屬會議於一個月
    內選定遺產管理人，並將繼承開始及選定遺產管理人之事由
    ，向法院報明；無親屬會議或親屬會議未於前條所定期限內
    選定遺產管理人者，利害關係人或檢察官，得聲請法院選任
    遺產管理人，並由法院依前項規定為公示催告；又先順序繼
    承人均拋棄其繼承權時，由次順序之繼承人繼承。其次順序
    繼承人有無不明或第四順序之繼承人均拋棄其繼承權者，準
    用關於無人承認繼承之規定，民法第1177條、第1178 條第2
    項、第1176條第6 項分別定有明文。
三、經查：
㈠、聲請人所陳之上開事實，業據其提出除戶戶籍謄本、繼承人
    戶籍謄本、土地登記謄本、繼承系統表等件影本為證，復經
    本院依職權調閱本院110年度司繼字第461號、第554號拋棄
    繼承事件、本院111年度司執字第5532號清償債務事件等卷
    宗核閱無訛，聲請人之主張堪信為真實。據此，本件被繼承
    人之全體繼承人均已拋棄繼承而無繼承人，其親屬會議亦未
    於法定期限內選定遺產管理人，從而聲請人以利害關係人之
    身分，聲請本院選任被繼承人之遺產管理人，洵屬有據。
㈡、又聲請人聲請時具狀推薦彭次郎擔任遺產管理人，經本院通
    知聲請人及彭次郎到庭，其等均未到庭，且彭次郎於111年7
    月10日具狀陳報稱：其已高齡80歲且有病在身，請另派他人
    等情，經本院再通知聲請人到庭及以111年8月12日函文通知
    聲請人於文到5日內就本院選任新竹律師公會推薦之律師及
    必要時本院命代墊報酬費用有無意見，上開通知均經合法送
    達聲請人，聲請人未到庭亦未表示意見，則視為同意本院依
    職權選任被繼承人之遺產管理人。茲審酌律師對法律學有專
    精，持有具高度公信力之專門職業技術執照，對於遺產管理
    事件應較熟稔，較能積極有效地發揮遺產之最大效益，亦較
    可避免債權人債權追索困難之缺失，而經本院依職權洽詢新
    竹律師公會王耀星律師同意擔任本件被繼承人之遺產管理人
    ，爰選任王耀星律師為被繼承人之遺產管理人，併依民法第
    1178條第2項規定為承認繼承之公示催告。　　
四、依家事事件法第127 條第4 項，裁定如主文。
五、如對本裁定抗告須於裁定送達後10日內向本院提出抗告狀，
    並繳納抗告裁判費新台幣1,000 元。
中　　華　　民　　國　　111 　年　　9 　　月　　15　　日
               
　　　　　　　　　　       家事法庭司法事務官  葉欣欣


附錄：
民法第1179條（遺產管理人之職務）
遺產管理人之職務如左：
一、編製遺產清冊。
二、為保存遺產必要之處置。
三、聲請法院依公示催告程序，限定一年以上之期間，公告被繼
    承人之債權人及受遺贈人，命其於該期間內報明債權及為願
    受遺贈與否之聲明，被繼承人之債權人及受遺贈人為管理人
    所已知者，應分別通知之。
四、清償債權或交付遺贈物。
五、有繼承人承認繼承或遺產歸屬國庫時，為遺產之移交。
前項第 1 款所定之遺產清冊，管理人應於就職後三個月內編製
之；第 4 款所定債權之清償，應先於遺贈物之交付，為清償債
權或交付遺贈物之必要，管理人經親屬會議之同意，得變賣遺產
。